【裁判字號】    98,易,123
【裁判日期】    980429
【裁判案由】    詐欺
【裁判全文】
臺灣臺北地方法院刑事判決               98年度易字第123號
公  訴  人  臺灣臺北地方法院檢察署檢察官
被      告  甲○○
                    （現另案於臺灣桃園監獄執行中）
上列被告因詐欺案件，經檢察官提起公訴（97年度偵字第19855
號），本院判決如下：
    主  文
甲○○幫助意圖為自己不法之所有，以詐術使人將本人之物交付
，累犯，處有期徒刑參月，如易科罰金，以新臺幣壹仟元折算壹
日。
    事  實
一甲○○前於民國92年間因竊盜案件，經臺灣桃園地方法院以92
  年度簡上字第459 號判決判處有期徒刑1 月2 月，又因竊盜案
  件，經同法院以93年度壢簡字第1158號判決判處有期徒刑4 月
  ，由同法院以94年度聲字第605 號裁定應執行有期徒刑1 年4
  月，95年5 月9 日縮短刑期執行完畢。其原可預見提供自己帳
  戶予他人使用，足以幫助他人為詐欺犯行，竟基於縱使取得其
  存摺與提款卡之人利用該帳戶作為詐欺犯行之用，亦不違背其
  本意之不確定幫助詐欺之故意，於97年6 月26日前數日，在桃
  園縣中壢市中壢火車站前，約定以新臺幣（下同）8 千元之代
  價，將其所有之中華郵政股份有限公司桃園平鎮山仔頂郵局帳
  戶（帳號：0000000 ，下稱本案帳戶）之存摺、提款卡等物交
  予真實姓名年籍均不詳之成年男子，並告知密碼。嗣該成年男
  子或輾轉取得甲○○前述存摺與提款卡之詐騙集團成員基於為
  自己不法所有之意圖，於97年6 月30日下午8 點左右以「林家
  愛」之匿稱在網路上與乙○○聊天，佯稱相約至兄弟飯店附近
  之捷運站見面後，一同前往漫畫店看漫畫，再由自稱「林家愛
  」姊姊之成年女子，以洪祥育（通緝中）申請之0000000000門
  號向乙○○偽稱欲查證身分，指示乙○○至彰化商業銀行城東
  分行之自動櫃員機依指示操作，致乙○○陷於錯誤，於同日下
  午9 點49分左右，匯款29054 元至本案帳戶內。嗣乙○○向其
  父親告知前情，始知受騙而悉上情。
二案經乙○○訴由臺北市政府警察局大安分局報請臺灣臺北地方
  法院檢察署檢察官偵查起訴
    理  由
一被告以外之人於審判外之言詞或書面陳述，除法律有規定者外
  ，不得作為證據，刑事訴訟法第159條第1項固有明文；惟被告
  以外之人於審判外之陳述，雖不符同法第159條之1至之4 規定
  ，而經當事人於審判程序同意作為證據，法院審酌該言詞陳述
  或書面陳述作成時之情況，認為適當者，亦得為證據。又當事
  人、代理人或辯護人於法院調查證據時，知有第159條第1項不
  得為證據之情形，而未於言詞辯論終結前聲明異議者，視為有
  前項之同意，同法第159條之5亦定有明文。本件公訴人及被告
  甲○○於本院準備程序及審判程序中對於本案相關證人於偵查
  中之證述暨其他相關具傳聞性質之證據資料之證據能力，均表
  示沒有爭執，且迄於言詞辯論終結前亦未聲明異議。本院審酌
  本案證人之陳述及證據資料作成時之情況，核無違法取證或其
  他瑕疵，認為以之作為證據為適當，前述證人於審判外之陳述
  及相關證據資料，自得做為證據。
二認定犯罪事實所憑之證據及理由：前述事實，除據被告甲○○
  坦承外，並有被害人乙○○之彰化商業銀行帳戶交易明細、存
  摺內頁影本、本案帳戶開戶資料、客戶歷史交易清單等可證，
  且與證人即被害人乙○○之證言相符，堪認屬實。則以現今詐
  騙集團橫行，受害者不計其數之情，屢經各類媒體不斷報導，
  被告應足以預見取得其存摺之人，極有可能係詐騙集團成員，
  或交予詐騙集團使用於提供被害人轉入金額之工具，其竟仍執
  意將本案帳戶交予毫不相識之第三人交付他人使用，主觀上有
  縱使受領存摺與提款卡之人持以提供被害人匯入金錢，亦不違
  反其本意之不確定故意自明。綜上所述，本件證據明確，已可
  認定被告有事實欄所載幫助詐欺取財犯行，應依法論科。
三論罪科刑之依據：被告甲○○提供帳戶之行為，並未直接參與
  詐欺之構成要件行為，僅在助成該詐欺犯行之實現，核其所為
  ，係犯刑法第339 條第1 項、第30條第1 項詐欺取財罪之幫助
  犯，應依同法第30條第2 項之規定按正犯之刑減輕之。又被告
  曾有如事實欄所述之犯罪科刑執行完畢情形，有臺灣高等法院
  被告前案紀錄表1 份可參，其受有期徒刑執行完畢後，於5 年
  內再因故意犯本件有期徒刑以上之罪，為累犯，依法加重其刑
  ，並先加後減之。本院審酌被告提供帳戶予犯罪集團使用，影
  響社會正常交易安全，增加被害人尋求救濟之困難，使犯罪之
  追查趨於複雜，惟念其犯後坦承犯行，匯入本案帳戶之金額非
  鉅等一切情狀，量處如主文所示之刑，並諭知易科罰金之折算
  標準。
四適用之法條：刑事訴訟法第299 條第1 項前段，刑法第30條第
  2 項、第339 條第1 項、第47條第1 項、第41條第1 項前段，
  刑法施行法第1 條之1 。
本案經檢察官蘇維達到庭執行職務
中    華    民    國    98    年    4     月    29    日
                  刑事第十五庭  審判長法  官  廖紋妤
                                      法  官  孫惠琳
                                      法  官  邱蓮華
上正本證明與原本無異。
如不服本判決應於收受送達後10日內向本院提出上訴書狀，並應
敘述具體理由；其未敘述上訴理由者，應於上訴期間屆滿後20日
內向本院補提理由書（均須按他造當事人之人數附繕本）「切勿
逕送上級法院」。告訴人或被害人如對於本判決不服者，應具備
理由請求檢察官上訴，其上訴期間之計算係以檢察官收受判決正
本之日期為準。
                                      書記官  葉宜玲
中    華    民    國    98    年    4     月    29    日
附錄論罪科刑法條
刑法第339條第1項
意圖為自己或第三人不法之所有，以詐術使人將本人或第三人之
物交付者，處5 年以下有期徒刑、拘役或科、或併科1000元以下
罰金。


司法院資訊處製作；財團法人民間司法改革基金會備份。
